臺灣高雄地方法院刑事判決　　　　　　　　　　　　　九十一年度易字第五七號
　　公　訴　人　臺灣高雄地方法院檢察署檢察官
　　被　　　告　丁○○
　　　　　　　　戊○○
　　　　　　　　丙○○
　　　　　　　　甲○○
右列被告因傷害等案件，經檢察官提起公訴（年度偵字第一二七四○、一三九三四號
），本院判決如左：
    主  文
丁○○被訴傷害罪、教唆毀損罪部分及戊○○、丙○○被訴傷害罪部分公訴不受理。
丁○○、甲○○被訴恐嚇罪部分無罪。
    理   由
一、公訴意旨係以：被告丁○○於民國九十年二月十八日晚上八時五分許，在高雄市
    前鎮區○○路四六八號路旁，因不滿被告丙○○替友人陳怡吟（起訴書誤載為陳
    梅菊）先占停車位，乃下車與被告丙○○理論，詎雙方一言不合，即均基於傷害
    之故意，出手毆打對方，被告戊○○見其妻即被告丙○○被毆，亦與被告丙○○
    共同基於傷害之故意，趨前與被告丁○○互毆，致被告丁○○、丙○○、戊○○
    分別受傷。詎被告丁○○與其女友即被告甲○○認在上址前經營「雙峰檳榔攤」
    之乙○○知悉何人毆打被告丁○○，乃對乙○○施壓，要求乙○○交出毆傷被告
    丁○○之人，惟乙○○不知係何人所為，而無法回應，被告丁○○、甲○○二人
    竟共同基於恐嚇之犯意聯絡，於同年二月十九日上午十一時許，恐嚇乙○○稱：
    「若再不把人交出來，要妳好看」等語，致乙○○心生畏懼，但乙○○仍無法提
    出毆打被告丁○○之人之姓名等資料，被告丁○○、甲○○二人竟共同基於教唆
    他人毀損「雙峰檳榔攤」之犯意聯絡，於同日下午三時三十分許，由被告甲○○
    駕駛一輛自用小客車搭載一名不詳姓名之成年男子，與另二名不詳姓名男子搭乘
    另一輛計程車，共同前往「雙峰檳榔攤」，該三名不詳姓名成年男子到場後，即
    持鐵棍砸毀乙○○之檳榔攤，致該榔攤不堪使用，且該檳榔攤碎片亦擊中乙○○
    ，致乙○○右眼鞏膜充血嚴重（被告丁○○、甲○○二人此部分被訴傷害部分，
    業經公訴人認犯罪嫌疑不足，而不另為不起訴處分）。該三名不詳姓名成年男子
    於毀損檳榔攤後，即與被告甲○○離開現場。被告丁○○復為逼迫乙○○交出毆
    打之人，遂再於翌日下午六時三十分許，至前開檳榔攤前，恐嚇乙○○稱：「若
    再不交人出來，每天要打妳一次」等語，致乙○○心生畏懼。因認被告戊○○與
    丙○○二人，共同涉有刑法第二百七十七條第一項傷害罪嫌；被告丁○○涉有同
    條項傷害罪嫌：被告丁○○另與被告甲○○二人，共同涉有同法第三百零五條恐
    嚇罪嫌及同法第三百五十四條唆毀損罪嫌等語。
二、不受理部分：
    按告訴乃論之罪，告訴人於第一審辯論終結前，得撤回其告訴；又告訴經撤回者
    ，法院應諭知不受理之判決，刑事訴訟法第二百三十八條第一項，及第三百零三
    條第三款定有明文。本件被告丁○○、戊○○及丙○○被訴傷害部分，及被告丁○○、甲○○被訴教唆毀損部分，經檢察官提起公訴，認被告等人係分別犯刑法
    第二百七十七條第一項之傷害罪及同法第三百五十四條之毀損罪，二罪分別依同
    法第二百八十七條前段及第三百五十七條之規定，須告訴乃論。茲據告訴人乙○○與告訴人即被告丁○○、戊○○及丙○○等人，於本院九十一年五月九日審理
    時，分別聲請撤回其告訴，經本院載於訊問筆錄在卷可按，揆諸前開說明，該部
    分爰不經言詞辯論，逕為不受理之諭知。
三、無罪部分：
  （一）公訴意旨另認：前開被告丁○○遭被告戊○○、丙○○二人傷害後，即與被
        告甲○○，共同於九十年二月十九日上午十一時許，在「雙峰檳榔攤」，恐
        嚇乙○○稱：「若再不把人交出來，要妳好看」等語；及被告丁○○另於同
        年月廿日下午六時卅分許，在上址，恐嚇乙○○稱：「若再不交出人來，每
        天要打妳一次」等語，而認被告丁○○與甲○○二人共同涉有刑法第三百零
        五條恐嚇罪嫌云云。
  （二）按犯罪事實應依證據認定之，無證據不得推定其犯罪事實，又不能證明被告
        犯罪或其行為不罰者，應諭知無罪之判決，刑事訴訟法第一百五十四條、第
        三百零一條第一項定有明文。又按為訴訟上證明之資料，須於通常一般之人
        均不致於有所懷疑，而得確信其為真實之程度者，始得據為有罪之認定。倘
        其證明尚未達於此一程度，而有合理性懷疑存在時，即不得遽認被告犯罪。
        又被告依法無自證無罪之義務，若控罪所憑之積極證據，在生活經驗上尚不
        足以排除其他有利被告之合理推斷，致不足以證明犯罪事實時，仍不能因被
        告否認犯罪之辯解不成立，資為無視積極證據不足之理由。以上證據法則，
        通觀最高法院七十六年度台上字第四九八六號、三十年上字第四八二號、三
        十年上字第一八三一號等判例所持一貫見解，不難明暸。再按告訴人之告訴
        ，係以使被告受刑事訴追為目的，是其陳述是否與事實相符，仍應調查其他
        證據以資審認（最高法院五十二年度台上字第一三○○號判例意旨參照）。
  （三）此部分公訴人係以告訴人乙○○之指訴，及證人陳怡吟所證，而認被告二人
        涉有恐嚇犯嫌。訊據被告丁○○、甲○○二人堅決否認有何前開犯行，被告
       丁○○辯稱：伊曾於九十年二月十九日上午去找乙○○，問她打伊的男子姓
        名，但並未恐嚇乙○○；伊又於同年月廿日下午去找乙○○，但係因乙○○
        於檳榔攤被毀損後，帶警員來找伊，誣指伊教唆他人毀損，伊才又去找乙○○，想要向她解釋，但也未恐嚇乙○○等語（九十年三月十日警訊筆錄、九
        十年七月廿五日偵訊筆錄及本院九十年五月九日審判筆錄參照）。被告甲○○則辯稱：九十年二月十九日上午，未與丁○○一起去找乙○○，也不曾恐
        嚇乙○○等語（九十年七月廿五日偵訊筆錄及本院九十一年四月十八日訊問
        筆錄參照）。
  （四）經查，告訴人乙○○於九十年二月十九日第一次警訊時，係指訴：於九十年
        二月十九日上午十一時許，先是丁○○的妹妹（指案外人孫修華）來檳榔攤
        告訴伊，要伊休息以免受傷。後來丁○○來要求伊交出丙○○等人云云（九
        十年二月十九日警訊筆錄參照）；乙○○復於九十年三月六日第二次警訊時
        指訴：九十年二月十九日下午檳榔攤被毀損，同年月廿日下午六時卅分許，
        丁○○再到檳榔攤恐嚇伊，要求伊找出戊○○夫婦，否則要再來砸檳榔攤云
        云（九十年三月六日警訊筆錄參照）。據上可知，於九十年三月六日警訊前
        ，乙○○均僅指訴係被告丁○○一人來檳榔攤要求交人及恐嚇，而未指訴被
        告甲○○有共同前來並恐嚇之情。後乙○○於九十年七月廿五日偵訊時，則
        指訴：檳榔攤未被砸之前，被告丁○○及甲○○二人來檳榔攤要求伊交人，
        不然要伊好看；於九十年二月廿日下午，被告丁○○則來說每天要打一次云
        云（九十年七月廿五日偵訊筆錄參照）。另於九十年九月廿八日偵訊時，則
        指訴稱：被告丁○○被傷害後包紮回來，到伊檳榔攤，要伊把人交出來，否
        則要伊好看云云（九十年九月廿八日偵訊筆錄參照）；復於本院九十一年四
        月十八日訊問時，則指訴稱：九十年二月十九日上午，被告丁○○及甲○○
        二人來檳榔攤要求伊交人，係被告丁○○恐嚇伊，警訊時未提及被告甲○○
        ，則係因只有被告丁○○說恐嚇的話，所以只講重點等語（本院九十一年四
        月十八日訊問筆錄參照）；乙○○又於本院九十一年五月九日訊問時指訴稱
        ：被告丁○○來檳榔攤二次，第一次與被告甲○○一起來，被告丁○○有稱
        要給伊好看，被告甲○○則只有罵伊三字經，並未恐嚇。於檳榔攤被砸後，
        伊帶警員去找被告丁○○質問他何人叫人砸店，但他否認，等警員走了之後
        ，被告丁○○又一人來檳榔攤，說不是他叫人砸的，並說如果是他砸的，不
        會只有這樣，會每天砸一次等語（本院九十一年五月九日訊問筆錄參照）。
        據上可知，乙○○關於被告甲○○是否曾與被告丁○○共同前往檳榔攤要求
        交人、被告甲○○是否有共同恐嚇及被告丁○○第二次前來檳榔攤時，是否
        曾恐嚇等情，前後指訴並不一致。
  （五）再查，證人陳怡吟證稱：被告丁○○被傷害包紮後與被告甲○○來檳榔攤，
        伊當時在場，被告丁○○來要求乙○○交人出來，但二人並無恐嚇，只是口
        氣不好等語（九十年九月廿八日偵訊筆錄參照），而陳怡吟係告訴人乙○○
        之友人，當無飾詞迴護被告丁○○、甲○○二人之理，其所證自堪採信，公
        訴人則以證人陳怡吟既證明被告丁○○、甲○○二人前來找乙○○時，有口
        氣不好之情形，即認乙○○恐嚇之指訴與常情無悖，而推定被告丁○○、甲○○二人恐嚇犯行，參諸前引證據法條及最高法院判例意旨之說明，容有未
        洽。故證人陳怡吟既證稱於九十年二月十九日上午，被告丁○○、甲○○二
        人並無恐嚇之情事，此外，此部分又除告訴人乙○○上開前後並不一致之指
        訴外，別無其他證據足證被告丁○○、甲○○二人有何公訴人所指之前開恐
        嚇犯行，揆諸前引證據法條及最高法院判例意旨之說明，此部分自應為無罪
        之諭知。
  （六）被告甲○○於審判期日經合法傳喚無正當理不到庭，爰依刑事訴訟法第三百
        零六條規定，不待其陳述逕行判決，併此敘明。
據上論斷，應依刑事訴訟法第三百零三條第三款、第三百零七條、第三百零一條第一
項、第三百零六條，判決如主文。
本件經檢察官井天博到庭執行職務。
中      華      民      國    九十一    年      五      月    二十三    日
                              臺灣高雄地方法院刑事第六庭
                                  法  官  邱  明  弘
右正本證明與原本無異。
如不服本判決，應於判決送達後十日內，向本院提出上訴狀。
                                  書記官  顏  平  國
中    華    民    國      九十一      年      五      月      二十四    日
